【裁判字號】    99,交抗,128
【裁判日期】    990331
【裁判案由】    聲明異議
【裁判全文】
臺灣高等法院高雄分院刑事裁定         99年度交抗字第128號
抗  告  人
即受裁定人  甲○○
上列抗告人因違反道路交通處罰條例聲明異議案件，不服臺灣高
雄地方法院中華民國99年3 月12日裁定（98年度交聲字第3194號
），提起抗告，本院裁定如下：
    主  文
抗告駁回。
    理  由
一、甲○○因其所有之車牌號碼XUG-821 號重型機車，於民國98
    年10月31日13時分許，停放高雄市○○路與三多路交岔路口
    處之「腳踏車專用停車區」格位，經警以停車車種不依規定
    為由逕行舉發，嗣經交通部公路總局高雄區○○○○道路交
    通管理處罰條例第56條第1 項第9 款規定，裁處罰鍰新臺幣
    600 元。而向台灣高雄地方法院明交通法庭聲明異議，經該
    法院於99年2 月8 日以98年度交聲字第3194號依道路交通案
    件處理辦法第19條，裁定駁回異議之聲明。該裁定於99年2
    月10日送達於高雄縣大寮鄉○○村○○路102 巷37號，由曾
    祿珍以同居人身份為抗告人收受送達，甲○○於99年2 月24
    日具狀抗告。
二、原審法院以(一)抗告期間，除有特別規定外，為5 日，自送達
    裁定後起算，刑事訴訟法第406 條規定甚明；此一規於交通
    事件之抗告程序仍經準用，道路交通案件處理辦法第26條亦
    有明文。(二)抗告人即受處分人甲○○住於高雄縣大寮鄉○○
    村○○路102 巷37號，並以同址之其母曾祿珍為送達代收人
    。而原審法院於99年2 月8 日所為裁定，於99年2 月10日合
    法送達，有送達證書2 紙在卷足憑。其抗告期間於扣除高雄
    縣至台灣高雄地方法院之在途期間4 日後，於99月2 日19日
    屆滿，因該日適逢99年2 月13至21日之春節連續假日，應以
    99年2 月21日之次日即同年月22日代之。抗告人遲至99 年2
    月24日始具狀向原審法院提起抗告，有蓋有上開日期章戳之
    抗告狀可稽，其抗告逾期，屬違背法律上之程式，且無從補
    正，於99年3 月12日裁定駁回抗告。
三、抗告人對於原審99年3 月12日駁回抗告之裁定，提其抗告，
    。謂「人民不知法院計算抗告期間之方式，造成抗告逾期，
    並非故意，請給予抗告機會」云云。
四、經核原審裁定，尚無不合，抗告人抗告意旨，並無可取，為
    無理由，應予駁回。
五、據上論結，應依道路交通案件處理辦法第26條，刑事訴訟法
    第412 條前段，裁定如主文。
中    華    民    國    99    年    3     月    31    日
                刑事第二庭  審判長法  官  林正雄
                                  法  官  黃壽燕
                                  法  官  陳啟造
以上正本證明與原本無異。
不得再抗告。
中    華    民    國    99    年    3     月    31    日
                                  書記官  林明威

司法院資訊處製作；財團法人民間司法改革基金會備份。
